臺灣板橋地方法院刑事判決　　　　　　　 96年度訴字第339號
公　訴　人　臺灣板橋地方法院檢察署檢察官
被　　　告　甲○○
　　　　　　　　　　(現羈押於臺灣臺北看守所)
選任辯護人　蔡明熙律師
上列被告因違反毒品危害防制條例案件，經檢察官提起公訴（九
十六年度偵字第一二二五號），本院判決如下：
    主  文
甲○○共同運輸第一級毒品，處有期徒刑拾陸年。扣案之第一級
毒品海洛因陸包（毒品驗餘共計淨重壹玖壹點柒陸公克、純度百
分之柒捌點肆柒、純質淨重壹伍零點肆柒公克），均沒收銷燬之
；扣案之用以包裝上述第一級毒品海洛因所用之保鮮膜及夾鏈袋
陸個、彈性繃帶貳條、SLIMPHONE及FAREASTONE行動電話各壹支
（不含租用之SIM卡），均沒收之。
    事  實
一、甲○○明知海洛因係毒品危害防制條例第二條第二項第一款
    所規定之第一級毒品，不得非法運輸，亦屬懲治走私條例所
    規定未經許可不得私運來臺之管制物品，因圖謀厚利，竟甘
    受一名真實姓名年籍不詳綽號「阿秋」之成年男子（下稱「
    阿秋」）利用，充當俗稱「交通」之運毒角色，以獲取每運
    送一次可得新臺幣（下同）十萬元之報酬，而與「阿秋」共
    同基於運輸海洛因及私運管制物品進口之犯意聯絡，謀議即
    定，甲○○即於民國九十五年十二月十二日，自桃園縣大園
    鄉之臺灣桃園國際機場搭機至香港再轉公車前往大陸東莞地
    區。甲○○到達大陸地區後，「阿秋」即於同年月十七、十
    八日撥打甲○○所有FAREASTONE門號0000000000
    號（含租用之SIM卡一張）之行動電話，約定見面並安排運
    送毒品事情，二人在深圳地區見面後，「阿秋」即將其所有
    之SLIMPHONE門號0000000000號行動電話一支（
    含租用之SIM卡一張）交予甲○○專供在大陸地區聯絡「阿
    秋」安排運輸毒品事宜之用，甲○○以上揭「阿秋」所交付
    之行動電話，聯繫「阿秋」確認交付毒品之時間、地點後，
    雙方旋於九十五年十二月二十四日下午四至五時許，在大陸
    深圳地區「太陽島酒店」八○二號房內見面，並將「阿秋」
    攜至之海洛因六包（毒品驗餘共計淨重一九一．七六公克、
    純度百分之七八．四七、純質淨重一五○．四七公克）交予
    甲○○，並協助以保鮮膜分裝成五包後，再以彈性繃帶將海
    洛因綑綁於甲○○腿部，甲○○即於同日下午七時許，自香
    港機場搭乘長榮航空股份有限公司編號BR872號（起訴書誤
    載為BR869號）班機返回臺灣地區，而將上開海洛因運輸進
    入臺灣地區。嗣於同年月二十四日下午九時五十五分許，甲
    ○○在桃園國際機場第二航廈接受入境檢查時，經臺北縣政
    府警察局海山分局員警會同航空警察局刑警隊、刑事警察局
    及臺北關稅局當場查獲，並扣得第一級毒品海洛因六包、甲
    ○○所有包裝毒品之保鮮膜、彈性繃帶二條、上揭「阿秋」
    所交付之行動電話及預備毒品運入臺灣地區後，交付毒品聯
    絡用之甲○○所有行動電話各一支。
二、案經臺北縣政府警察局海山分局移送臺灣板橋地方法院檢察
    署檢察官偵查起訴。
    理  由
一、訊據被告甲○○對於上揭運輸第一級毒品海洛因及違反懲治
    走私條例等犯行均坦承不諱，復有卷附長榮航空股份有限公
    司九十六年一月十日長航法字第二○○七○一一五號函及所
    附旅客名單、臺北關稅局扣押收據、搜索筆錄、照片十三張
    可按，扣案之白色粉末六包，經檢驗結果，均含海洛因成分
    ，毒品驗餘共計淨重一九一．七六公克、純度百分之七八．
    四七、純質淨重一五○．四七公克，此有法務部調查局九十
    六年一月二十一日調科壹字第○九六二三○○六○九○號鑑
    定書足稽，並有扣案之包裝毒品之保鮮膜、彈性繃帶二條及
    行動電話二支足資佐證，被告出於自由意願之自白，與事實
    相符合。本件事證已甚明確，被告犯行堪以認定，應依法論
    科。
二、按海洛因係毒品危害防制條例第二條第二項第一款規定之第
    一級毒品，且係行政院依懲治走私條例第二條第四項公告之
    「管制物品及其數額」甲項第四款所列之管制進出口物品。
    核被告所為，係犯毒品危害防制條例第四條第一項之運輸第
    一級毒品海洛因罪及懲治走私條例第二條第一項、第十二條
    之私運管制物品進口罪。被告持有第一級毒品海洛因之低度
    行為，為運輸之高度行為所吸收，不另論罪。被告與「阿秋
    」間，就上開犯行具有犯意之聯絡及行為之分擔，均為共同
    正犯。被告以同一運輸第一級毒品海洛因之行為觸犯上述二
    項罪名，為想像競合犯，依刑法第五十五條之規定，應從一
    重之運輸第一級毒品海洛因罪處斷。衡之被告因就本件毒品
    運輸走私情形以言，僅屬俗稱「交通」之次要角色，尚非居
    於幕後策劃之主要人員，且其犯後已坦承全部犯行，知所為
    之錯誤，又僅為一次毒品運輸走私犯行，其情節不無情輕法
    重，尚堪憫恕之情形，本院認為如處以法定最輕刑無期徒刑
    ，仍屬過重，爰依刑法第五十九條之規定，酌予減輕其刑。
    爰審酌被告正值壯年，為貪圖厚利，竟鋌而走險將嚴重危害
    國人身心健康之第一級毒品海洛因運輸來臺，幸因相關刑事
    偵查人員及時查獲而未能造成重大危害，無視政府反毒決心
    ，且其所運輸之第一級毒品海洛因數量非微，惟念其犯後已
    經坦承全部犯行，顯有悔意等一切情狀，量處如主文所示之
    刑，以資懲儆。扣案之被告所運輸之上開第一級毒品海洛因
    海洛因六包（毒品驗餘共計淨重一九一．七六公克、純度百
    分之七八．四七、純質淨重一五○．四七公克），不問屬於
    犯人與否，均應依毒品危害防制條例第十八條第一項前段規
    定，併予宣告沒收並銷燬。而扣案之用以包裝前述第一級毒
    品海洛因所用之保鮮膜及夾鏈袋六個，既能與第一級毒品海
    洛因分別秤其重量，有前揭鑑定書一紙在卷可考，則與第一
    級毒品海洛因即無難以析離而無法個別宣告沒收之情事（參
    照最高法院九十二年度台上字第六九一一號刑事判決意旨）
    ，而該保鮮膜及夾鏈袋六個具有防止本件第一級毒品海洛因
    裸露、逸出及潮濕之功用，並便於攜帶及運輸，亦均係「阿
    秋」所有供被告犯本件運輸第一級毒品海洛因所用之物；另
    扣案之彈性繃帶二條、SLIMPHONE 及FAREASTONE行動電話各
    一支（不含租用之SIM 卡），分別係「阿秋」及被告所有供
    被告犯本件運輸第一級毒品海洛因所用之物，已據被告於本
    院審理中供承在卷，均應依毒品危害防制條例第十九條第一
    項規定，併予宣告沒收。至上揭行動電話之SIM卡二張，乃
    為「阿秋」或被告向電信公司所租用之物，並非「阿秋」或
    被告所有，且非屬違禁物，爰不另為沒收之諭知。又鑑驗所
    耗損之第一級毒品海洛因，業已滅失，亦不另為沒收之諭知
    。另被告雖供稱：運輸毒品完成後，「阿秋」將允諾給予十
    萬元作為報酬等語，然因被告經警查獲致未取得報酬，是被
    告於本件犯罪並無所得，無庸為沒收之諭知，均併此敘明。
據上論斷，應依刑事訴訟法第二百九十九條第一項前段，毒品危
害防制條例第四條第一項、第十八條第一項前段、第十九條第一
項，懲治走私條例第二條第一項、第十二條，刑法第十一條、第
二十八條、第五十五條、第五十九條，判決如主文。
本案經檢察官朱立豪到庭執行職務。
中　　華　　民　　國　　96　　年　　3 　　月　　30　　日
                 臺灣板橋地方法院刑事第十八庭
                         審判長法　官   連育群
                               法  官   吳幸娥
                               法  官   王綽光
以上正本證明與原本無異
如不服本判決應於送達後10日內向本院提出上訴狀
                                書記官　許清秋
中　　華　　民　　國　　96　　年　　3 　　月　　30　　日
附錄本案論罪科刑法條全文：
毒品危害防制條例第4條第1項：
製造、運輸、販賣第一級毒品者，處死刑或無期徒刑；處無期徒
刑者，得併科新臺幣1千萬元以下罰金。
懲治走私條例第2條第1項：
私運管制物品進口、出口逾公告數額者，處7年以下有期徒刑，
得併科新臺幣3百萬元以下罰金。
